【裁判字號】    97,交聲,724
【裁判日期】    970829
【裁判案由】    違反道路交通管理處罰條例聲明異議
【裁判全文】
臺灣士林地方法院交通事件裁定         97年度交聲字第724號
原處分機關  臺北市交通事件裁決所
異  議  人
即受處分人  甲○○
上列異議人即受處分人因違反道路交通管理處罰條例案件，對於
臺北市交通事件裁決所民國97年6 月2 日所為之處分（原處分案
號：北市裁三字第裁22-A05WQ6708號）聲明異議，本院裁定如下
：
    主  文
異議駁回。
    理  由
一、按設有禁止停車標誌、標線之處所不得停車，道路交通安全
    規則第112 條第1 項第4 款定有明文；禁止停車線，用以指
    示禁止停車路段，以劃設於道路緣石正面及頂面為原則，無
    緣石之道路得標繪於路面上，距路面邊緣以30公分為度，本
    標線為黃實線，本標線禁止時間為每日上午7 時至晚間8 時
    ，如有延長或縮短之必要時，應以標誌及附牌標示之，道路
    交通標誌標線號誌設置規則第168 條第1 項、第3 項定有明
    文；又「停車」係指車輛停放於道路兩側或停車場所，而不
    立即行駛，汽車駕駛人在設有禁止停車標誌、標線之處所停
    車者，處新臺幣600 元以上，1200元以下罰鍰，道路交通管
    理處罰條例第3 條第10款、第56條第1 項第4 款亦有明定。
二、原處分意旨略以：異議人即受處分人於民國97年5 月5 日下
    午2 時20分許，將其所有車號EU-6618 號自小客車熄火停放
    於臺北市○○區○○路19之7 號前設有禁止停車標線處，為
    警舉發其有「在設有禁止停車標線之處所停車」之違規並予
    拖吊，爰依道路交通管理處罰條例第56條第1 項第4 款規定
    ，裁處受處分人罰鍰新臺幣（下同）900 元等語。
三、異議意旨略以：受處分人於上揭時地係臨時停車，熄火下車
    後購物隨即返回，停車未及3 分鐘，法條雖規定臨時停車不
    得熄火，但倘若駕駛人下車未將汽車熄火，車輛恐有失竊之
    虞，原處分予以裁罰，顯屬疏誤，應予撤銷云云。
四、經查，證人即舉發本件違規之員警乙○○證稱：受處分人違
    規停車之地點劃有禁止停車之黃色實線，未設置標示於特定
    時段准許停車，當時受處分人所駕之車輛引擎熄火，駕駛人
    不在目視可及之處，並非臨時停車之狀態，故告發受處分人
    在設有禁止停車標線處所停車之違規，逕行拖吊等語（本院
    卷第34頁），並有現場照片8 幀附卷可稽（本院卷第38至40
    頁），受處分人復自承確係熄火停車，車上無人（本院卷第
    35頁），核與證人乙○○所述相符，堪認證人乙○○上揭證
    述屬實，應可採信。受處分人雖辯稱：三重路上單號身巷口
    設有「黃線禁止停車7 ：00至9 ：00，17：00至19：00」之
    標示牌（本院卷第7 頁左方照片），其因此認為於上開時間
    （下午2 時20分）並非禁止停車之時段，始停車於違規地點
    云云．惟查，上開標示牌並非設於受處分人停車處，與受處
    分人停車處尚有一段距離，且無黃實線禁止停車之路段於特
    定時間准許停車之標示牌，業據證人乙○○證述明確（本院
    卷第34頁），並有受處分人庭呈之現場圖1 紙在卷可憑（本
    院卷第37頁），受處分人並供稱：當天伊駕車先經過上開標
    示牌後，才停在遭拖吊之地點，伊停車處僅有黃實線並無標
    示牌（本院卷第35頁），堪認受處分人明知違規地點設有禁
    止停車之黃實線，並無准許特定時段可停車之標示牌，且上
    開標示牌位於受處分人停車處之前方巷口，並非設於其停車
    處，是受處分人以設於他處之標示牌辯稱違規地點可停車云
    云，顯不足採；受處分人另辯稱其停車未及3 分鐘，應係臨
    時停車云云，惟按「臨時停車」乃指車輛因上、下人、客，
    裝卸物品，其引擎未熄火，停止時間未滿3 分鐘，保持立即
    行駛之狀態，道路交通管理處罰條例第3 條第9 款定有明文
    ，而受處分人違規當時係引擎熄火，未保持立即行駛狀態，
    除有證人乙○○證述可稽外，另徵諸受處分人提出其下車購
    物之刷卡單及統一發票（本院卷第16頁），受處分人刷卡時
    間為「下午2 時16分」，統一發票列印時間為「下午2 時25
    分」，足見受處分人下車購物，停車時間已至少約10分鐘，
    顯逾前述3 分鐘之「臨時停車」時間，已屬「停車」狀態，
    而非「臨時停車」，所辯殊無足取。
五、綜上所述，受處分人所辯，均不足採信，本件違規事實至臻
    明確，原處分機關依道路交通管理處罰條例第56條第1 項第
    4 款規定，裁處罰鍰900 元，經核並無違誤。本件異議為無
    理由，應予駁回。
據上論斷，應依道路交通案件處理辦法第19條，裁定如主文。
中    華    民    國    97    年    8     月    29    日
                    交通法庭法  官  陳美彤
以上正本證明與原本無異
如不服本裁定應於送達後5日內向本院提出抗告狀
                            書記官  賴麗容
中    華    民    國    97    年    8     月    29    日


司法院資訊處製作；財團法人民間司法改革基金會備份。
